【裁判字號】    97,交聲,3330
【裁判日期】    971231
【裁判案由】    聲明異議
【裁判全文】
臺灣臺中地方法院交通事件裁定        97年度交聲字第3330號
原處分機關  交通部公路總局臺中區監理所豐原監理站
受 處分 人  陳卿耀
上列受處分人因違反道路交通管理處罰條例案件，對於交通部公
路總局臺中區監理所豐原監理站九十七年十一月十八日所為之處
分（豐監稽違字第裁六三－ＧＥ0000000號裁決書）聲明
異議，本院裁定如下：
    主  文
異議駁回。
    理  由
一、原處分機關略以：受處分人陳卿耀於民國九十七年十月七日
    上午九時二十七分許，駕駛車牌號碼三八八─ＸＴ號之營業
    一般小客車，在臺中市火車站前廣場，因「駕車行經有燈光
    號誌管制之交岔路口紅燈右轉」之違規，經臺中市警察局第
    一分局交通分隊員警當場舉發，以違反道路交通管理處罰條
    例第五十三條第二項規定，製開違反道路交通管理事件通知
    單（單號：ＧＥ0000000號），交由受處分人收受。
    受處分人於同年月二十日提出申訴，業經舉發單位於同年十
    月二十八日以中分一交字第○九七○○三三四八五號函覆，
    交通部公路總局臺中區監理所豐原監理站遂於同年十一月十
    八日以豐監稽違字第裁六三－ＧＥ0000000號裁決書
    ，裁處其罰鍰新臺幣（下同）九百元整，並依第六十三條記
    違規點數三點，於法並無不合等語。
二、聲明異議意旨略以：舉發員警當時所站的位子，離路口有一
    段路，而且視線是一直線，也無法看道路口停止線。又伊車
    輛是綠燈亮時，就起動行駛，車子過停止線後，遇到行人搶
    道被阻擋在轉角，使得伊車被迫停在斑馬線上云云。
三、按汽車駕駛人，行經有燈光號誌管制之交岔路口闖紅燈者，
    處新臺幣一千八百元以上五千四百元以下罰鍰；前項紅燈右
    轉行為者，處新臺幣六百元以上一千八百元以下罰鍰，並記
    違規點數三點，道路交通管理處罰條例第五十三條第一、二
    項，第六十三條第一項第三款分別定有明文。
四、經查：
  (一)受處分人於九十七年十月七日上午九時二十七分許，駕駛車
    牌號碼三八八─ＸＴ號之營業一般小客車，在臺中市火車站
    前廣場，經警以「駕車行經有燈光號誌管制之交岔路口紅燈
    右轉」之違規當場舉發。受處分人於同年月二十日提出申訴
    ，業經舉發單位於同年十月二十八日以中分一交字第○九七
    ○○三三四八五號函覆，交通部公路總局臺中區監理所豐原
    監理站遂於同年十一月十八日以豐監稽違字第裁六三－ＧＥ
    0000000號裁決書，裁處其罰鍰新臺幣（下同）九百
    元整，並依第六十三條記違規點數三點等情，除為受處分人
    所不爭執外，並有前揭舉發違反道路交通管理事件通知單、
    原處分機關裁決書及臺中市警察局第一分局九十七年十月二
    十八日中分一交字第○九七○○三三四八五號函各一份附卷
    可參。
  (二)受處分人雖以前置辯，然證人即當日舉發本件交通違規之員
    警甲○○於本院訊問時結證稱：當天受處分人走建國路紅燈
    右轉至火車站前，伊向前盤查告知受處分人違規事實及出示
    證件，受處分人以服務乘客及警察為交通績效不該在此執法
    ，希望警方予以通融，伊依職權告發，受處分人最後說他是
    闖黃燈不是紅燈，當時伊站在火車站前廣場，離建國路路口
    約二、三十公尺，呈Ｕ字型，路口在伊的左前方，伊站的位
    置看不到建國路停止線，惟受處分人開始右轉行進時，伊看
    到中山路往火車站方向行人號誌是綠燈，因此判斷建國路的
    路口號誌是紅燈等語（參見本院卷第一七頁背面至第一八頁
    ），是受處分人在從建國路右轉行進時，中山路往火車站方
    向行人號誌是綠燈，故建國路方向之號誌係紅燈，受處分人
    在建國路方向號誌為紅燈之情況下，猶右轉行進，顯見其確
    有紅燈右轉情事至明。
  (三)本件違規行為係前開警員當場親眼所見發覺而加以取締者，
    且前開舉發警員所證舉發上開違規事實經過具體明確，當無
    虛偽不實之虞。至於員警舉發各項道路交通違規事由，本不
    以必須提出採證照片或錄影為限，倘受限於交通違規事實發
    生之即時性、急迫性，而由員警依其親身見聞經過，填製通
    知單舉發汽車駕駛人交通違規事實，且於事後到庭接受法院
    訊問，亦屬法之所許。又警察為維持交通秩序，依法執行職
    務，立場應是客觀公正，且證人甲○○與受處分人素不相識
    ，亦無宿怨，當無干冒偽證之重責而設詞誣攀之理，是證人
    岳陽所為證言，應屬真實可信。
  (四)綜上，受處分人空言否認其於前揭時、地紅燈右轉，實難採
    信。本院復查無任何證據足資證明值勤警員有捏造事實、違
    法取締之情事，則值勤警員本其維護交通秩序、安全職責所
    為之當場舉發，自應受到合法、正確之推定，是受處分人確
    有紅燈右轉之違規行為，堪以認定。從而，原處分機關據以
    援引上開規定，裁處罰鍰九百元整，並記違規點數三點，並
    無不當，本件聲明異議為無理由，應予駁回。
五、據上論斷，應依道路交通管理處罰條例第八十七條第二項，
    道路交通案件處理辦法第十九條，裁定如主文。
中    華    民    國    97    年    12    月    31    日
                      交通法庭  法  官  黃裕仁
上正本證明與原本無異。
如不服本裁定，應於送達後五日內，向本院提出抗告狀。
                                書記官  何惠文
中    華    民    國    97    年    12    月    31    日


司法院資訊處製作；財團法人民間司法改革基金會備份。
